# 融资租赁的设备租赁费和咨询服务费

提问人：今非昔比 时间：2014-09-16 14:12:52
企业与某租赁公司签订融资合同，将自有的一批设备出售再回租，手续费和利息有开增值税发票过来，发票上显示的是设备租赁款，和咨询服务费，这样账务处理可以？1.借:制造费用-租赁费 应交税金-进项税额贷：长期应付款-某租赁公司 2. 借：管理费用-咨询服务费 应交税金--进项税额 贷：长期应付款--某租赁公司

回答人：chenyiwei
不可以。售后回租构成融资租赁的交易无论如何进行会计处理，都应当反映出该交易的经济实质，即以租赁资产为抵押取得借款。具体会计处理方面，可以选择采用准则讲解中的处理方法，也可采用简化处理方法（将所得到的购买价款视同借款本金，后续每期支付租金看作还本付息）。单纯根据发票内容进行账务处理是不可以的。

提问人：今非昔比 时间：2014-09-18 16:15:11
发票的账务处理可以这样吗？：借：财务费用—利息支出 应交税费—应交增值税（进项税额）
贷：未确认融资费用

回答人：chenyiwei
关键不是在于借贷科目，而是其中每个科目的金额如何确定。请说得更具体一些。